臺灣高等法院臺中分院民事裁定
109年度上字第96號
上  訴  人  
即被上訴人  温美棋  
訴訟代理人  江錫麒律師
            王炳人律師
被上訴人即  
上  訴  人  蘇泰瑞  


上列當事人間請求確認買賣履約保證金專戶債權歸屬等事件，兩
造對於中華民國109年1月7日臺灣臺中地方法院108年度訴字第65
0號判決，各自提起上訴，上訴人温美棋並為訴之追加，本院裁
定如下： 
      主  文
一、上訴人温美棋應於本裁定送達3日內，補繳第二審裁判費新
    臺幣1萬8,381元。
二、上訴人蘇泰瑞應於本裁定送達3日內，補繳第二審裁判費新
    臺幣4,901元。
      理  由
一、按向第二審法院上訴，應依民事訴訟法第77條之16規定繳納
    裁判費，此為上訴必須具備之程式要件。於第二審為訴之變
    更、追加或提起反訴，其變更、追加或提起反訴後訴訟標的
    價額超過原訴訟標的之價額者，就其超過部分裁判費之徵收
    ，亦同。上訴人提起上訴所有之利益，應以上訴聲明範圍內
    起訴時訴訟標的之價額為準。以一訴主張數項標的者，其價
    額合併計算之。但主張之數項標的互相競合或應為選擇者，
    其訴訟標的價額，應依其中價額最高者定之。以一訴附帶請
    求其孳息、損害賠償、違約金或費用者，不併算其價額(同
    法第77條之2參照)。又上訴不合法者，第二審法院應以裁定
    駁回之，但其情形可以補正者，審判長應定期間先命其補正
    (同法第444條第1項參照)。
二、查上訴人温美棋於原審起訴請求確認台新國際商業銀行建北
    分行、戶名台新國際商業銀行受託信託財產專戶「履保專戶
    帳號00000-000000000」賣方結算款項新臺幣(下同)175萬3,
    793元應歸屬伊所有，其訴訟標的金額為175萬3,793元；嗣
    經原法院判決肯認温美棋之請求雖有理由，惟上訴人蘇泰瑞
    抵銷抗辯金額於101萬1,920元範圍內(計算式：1,753,793－7
    41,873＝1,011,920)亦有理由，故判決確認前開專戶金額於7
    4萬1,873元範圍內為温美棋所有。兩造就其敗訴部分各自提
    起上訴，温美棋並於本院審理時多次擴張上訴聲明，復追加
    備位之訴，請求蘇泰瑞於取得前開結算款175萬3,793元後，
    應如數給付同額本息，是其訴訟標的金額仍為175萬3,793元
    ，應徵第二審裁判費2萬7,636元，扣除已繳納第二審裁判費
    9,255元(計算式：6,945＋2,310＝9,255，見本院卷一第24頁
    、卷三第36頁)後，尚應補繳1萬8,381元(計算式：27,636元
    －9,255＝18,381)。
三、次查蘇泰瑞就其不利部分全部提起上訴，是其訴訟標的金額
    亦為175萬3,793元(計算式：否准抵銷債權金額74萬1,873元
    ＋肯認抵銷被動債權金額101萬1,920元＝175萬3,793元)，應
    徵第二審裁判費2萬7,636元，扣除已繳納第二審裁判費2萬2
    ,735元(見本院卷一第29頁)後，尚應補繳第二審裁判費4,90
    1元(計算式：27,636－22,735＝4,901)。
四、茲限兩造均應於收受本裁定正本3日內，如數逕向本院補繳
    。
五、爰依民事訴訟法第444條第1項，裁定如主文。
中　　華　　民　　國　　111 　年　　1　　月　　 7　 　日
    　　      民事第二庭  審判長 法　官  楊 國 精
　　　　　　　　　　　　         法　官  陳 得 利
      　　　　　　　　　　       法  官  陳 正 禧
正本係照原本作成。             
本裁定關於核定訴訟標的價額部分得抗告，其餘不得抗告。
如不服本裁定應於裁定送達後10日內向本院提出抗告理由狀（須
按他造人數附具繕本），並繳納抗告裁判費新台幣1000元。因疫
情而遲誤不變期間，得向法院聲請回復原狀。

                                 書記官  陳 三 軫    
　　　　　　　　　　　　　　　　　
中　　華　　民　　國　　111 　年　　1 　　月　　7 　　日